臺灣臺中地方法院刑事判決　
111年度交易字第1242號
公  訴  人  臺灣臺中地方檢察署檢察官
被      告  蘇一偉



上列被告因公共危險案件，經檢察官提起公訴（111年度速偵字
第3420號），本院判決如下：
    主    文
蘇一偉犯駕駛動力交通工具而吐氣所含酒精濃度達每公升零點二
五毫克以上之罪，累犯，處有期徒刑陸月，併科罰金新臺幣拾萬
元，有期徒刑如易科罰金，罰金如易服勞役，均以新臺幣壹仟元
折算壹日。
    犯罪事實
一、蘇一偉於民國111年7月24日晚上10時許，在其位於臺中市○○
    區○○路0段000巷000號2樓之5之住處內，飲用啤酒後，明知
    飲酒後已影響其注意力及正常操控車輛之能力，駕車將足以
    危害公眾往來之安全，仍基於服用酒類後駕駛動力交通工具
    之犯意，於同日晚上11時30分前某時許，自其上址住處騎乘
    車牌號碼000-000號普通重型機車上路。嗣於同日晚上11時3
    0分許，行經臺中市○○區○○路0段000號前時，因行車不穩，
    為警攔查，發現其身上酒味甚濃，遂對其施以吐氣式酒精濃度
    測試，於同日晚上11時42分許，測得其吐氣所含酒精濃度達
    每公升1.01毫克，因而查悉上情。
二、案經臺中市政府警察局烏日分局報告臺灣臺中地方檢察署檢
    察官偵查起訴。
    理    由
一、證據能力部分
  ㈠以下本案所引用被告以外之人於審判外之言詞或書面陳述，
    均經本院於審判時當庭直接提示而為合法調查，檢察官、被
    告蘇一偉均同意作為證據（見本院卷第28頁），本院審酌前
    開證據作成或取得狀況，均無非法或不當取證之情事，亦無
    顯不可信情況，故認為適當而均得作為證據。是前開證據，
    依刑事訴訟法第159條之5規定，均具有證據能力。
  ㈡除法律另有規定外，實施刑事訴訟程序之公務員因違背法定
    程序取得之證據，其有無證據能力之認定，應審酌人權保障
    及公共利益之均衡維護，刑事訴訟法第158條之4定有明文。
    本案所引用之非供述證據，並無證據證明係實施刑事訴訟程
    序之公務員違背法定程序所取得，且檢察官、被告均未表示
    無證據能力，自應認均具有證據能力。
二、認定犯罪事實所憑證據及理由
　　上開犯罪事實，業經被告於警詢、偵訊及本院審理時坦承不
    諱，並有員警職務報告、酒精測定紀錄表、車輛詳細資料報
    表、證號查詢機車駕駛人各1份在卷可稽（見偵卷第35、45
    、49、51頁），足認被告之自白與上開事證相符，堪以採信
    。綜上所述，本案事證明確，被告犯行堪以認定，應依法論
    科。
三、論罪科刑
  ㈠核被告所為，係犯刑法第185條之3第1項第1款之駕駛動力交
    通工具而吐氣所含酒精濃度達每公升0.25毫克以上之罪。
  ㈡查被告前因酒後不能安全駕駛之公共危險案件，經本院109年
    度中交簡字第2114號判決判處有期徒刑5月確定，經移送入
    監執行，於110年3月21日執行完畢出監等情，業經被告於本
    院審理時供承明確（見本院卷第30頁），且有臺灣高等法院
    被告前案紀錄表1份在卷可參（見本院卷第13至15頁），其
    於上開有期徒刑執行完畢後5年內故意再犯本案有期徒刑以
    上之罪，為累犯。審酌被告前因故意犯罪經徒刑執行完畢，
    理應產生警惕作用，竟於前案執行完畢後再犯本案之罪，足
    認其刑罰反應力薄弱，考量被告上開犯罪情節，無應量處最
    低法定刑，否則有違罪刑相當原則，暨有因無法適用刑法第
    59條酌量減輕其刑之規定，致其人身自由遭受過苛侵害之情
    形，自無司法院釋字第775號解釋之適用。爰依刑法第47條
    第1項規定及司法院釋字第775號解釋文，依法加重其刑。
  ㈢爰以行為人之責任為基礎，審酌被告前有因酒後不能安全駕
    駛之公共危險案件前案紀錄（不包含上開累犯部分），有前
    開被告前案紀錄表附卷可參；其飲酒後吐氣所含酒精濃度高
    達每公升1.01毫克，大幅減低其駕車之注意力及操控力，提
    高重大違反交通規則之可能，且政府各相關機關就酒後駕車
    之危害性以媒體方式一再宣導，為時甚久，竟仍於晚上騎乘
    普通重型機車上路，危及往來人車之生命、身體、財產安全
    ，其犯罪所生危險程度非輕；惟考量被告騎乘距離尚非甚遠
    ，未對他人造成實害之犯罪情節，暨其坦承犯行，於本案案
    發後主動接受戒酒治療之犯後態度（見本院卷第49至57頁）
    ，兼衡其智識程度、生活狀況（詳如本院卷第30、35至46頁
    所示）等一切情狀，量處如主文所示之刑，並諭知易科罰金
    及易服勞役之折算標準。
據上論斷，應依刑事訴訟法第299條第1項前段，刑法第185條之3
第1項第1款、第47條第1項、第41條第1項前段、第42條第3項前
段，刑法施行法第1條之1第1項，判決如主文。
本案經檢察官潘曉琪提起公訴，檢察官陳敬暐到庭執行職務。
中　　華　　民　　國　　111 　年　　9 　　月　　21　　日
                  刑事第四庭  法  官  李怡真
以上正本證明與原本無異。                              如不服本判決應於收受判決後20日內向本院提出上訴書狀，並應敘述具體理由；其未敘述上訴理由者，應於上訴期間屆滿後20日內向本院補提理由書（均須按他造當事人之人數附繕本）「切勿逕送上級法院」。  
告訴人或被害人如不服判決，應備理由具狀向檢察官請求上訴，
上訴期間之計算，以檢察官收受判決正本之日起算。   
                              書記官  林怡君
中　　華　　民　　國　　111 　年　　9 　　月　　21　　日
附錄本案論罪科刑法條全文：
中華民國刑法第185條之3
駕駛動力交通工具而有下列情形之一者，處3年以下有期徒刑，
得併科30萬元以下罰金：
一、吐氣所含酒精濃度達每公升零點二五毫克或血液中酒精濃度
    達百分之零點零五以上。
二、有前款以外之其他情事足認服用酒類或其他相類之物，致不
    能安全駕駛。
三、服用毒品、麻醉藥品或其他相類之物，致不能安全駕駛。
因而致人於死者，處3年以上10年以下有期徒刑，得併科2百萬元
以下罰金；致重傷者，處1年以上7年以下有期徒刑，得併科1百
萬元以下罰金。
曾犯本條或陸海空軍刑法第54條之罪，經有罪判決確定或經緩起
訴處分確定，於十年內再犯第1項之罪因而致人於死者，處無期
徒刑或5年以上有期徒刑，得併科3百萬元以下罰金；致重傷者，
處3年以上10年以下有期徒刑，得併科2百萬元以下罰金。